臺灣臺南地方法院刑事判決　　　　　　　　　　　　九十三年度訴字第一二七四號
　　公　訴　人　臺灣臺南地方法院檢察署檢察官
　　被　　　告　丙○○
右列被告因搶奪等案件，經檢察官提起公訴（九十三年度偵字第一０五０一號），被
告於本院行準備程序時就被訴犯罪事實為有罪之陳述，本院合議庭裁定由受命法官獨
任行簡式審判程序，判決如左：
    主  文
丙○○連續竊盜，處有期徒刑肆月；又連續意圖為自己不法之所有，而搶奪他人之動
產，處有期徒刑壹年月。應執行有期徒刑壹年伍月。
    事  實
一、丙○○意圖為自己不法之所有，基於竊盜之概括犯意，連續於：
  (一)民國九十三年十月八日上午八時三十分許，騎乘其自有之機車途經臺南縣仁德鄉
    ○○街四００號「嘉年華游泳池」前，因見騎機車汽油即將用罄，見該游泳池前
    甲○○所有之腳踏車並未上鎖，有機可乘，竟將其自有之機車停放於該游泳池附
    近，而徒手竊取該腳踏車得手後騎用。
  (二)至同日中午十二時四十分許，丙○○騎乘上開竊得之腳踏車至臺南縣仁德鄉○○○街十三號前，見己○○所有車牌號碼ＲＷ三－一五０號輕機車之車鑰匙並未取
    下，有機可乘，竟又將其先前竊得之腳踏車棄置於同鄉○○○街五十巷十一號前
    ，繼而徒手發動該機車騎駛離去，而竊取己○○所有之上開機車得手。
  (三)嗣丙○○因見上開竊得之輕機車汽油即將用罄，又於同日下午四時許，將先前竊
    得之ＲＷ三－一五０號輕機車棄置於仁德鄉看東村臺八十六線省道旁，並在該路
    段旁便道附近之未上鎖工寮內，再度徒手竊取戊○○所有懸掛於該工寮內之機車
    鑰匙一支，並接續以該鑰匙竊取停放於上開工寮前戊○○所有ＮＨＴ－七九０號
    重機車，得手後供己騎用。
二、丙○○因無工作收入，復在外積欠債務，缺錢花用，竟又另行基於意圖為自己不
    法所有之搶奪概括犯意，連續於：
  (一)九十三年十月十日下午一時許，丙○○騎乘前開竊得之ＮＨＴ－七九０號重機車
    行經臺南縣歸仁鄉保西國小前之冷飲攤，見鄭銀杏坐在冷飲攤內看報紙，而皮包
    一只則放置於身旁椅子上，竟趁其不備，下車進入該冷飲攤內出手搶奪上開皮包
    （內有鄭銀杏之身分證、健保卡各一張、現金新臺幣（下同）七百八十餘元），
    得手後逃往臺南縣歸仁鄉○○○路○段旁之農業道路旁，於搜刮皮包內之現金後
    ，將皮包及證件棄置於該處路旁水溝內，隨即返家，而搶得之現金則花用殆盡。
  (二)同年月十一日下午四時五十分許，丙○○騎乘前開竊得之ＮＨＴ－七九０號重機
    車行經臺南市○○○路時，見李幸珊左手持皮夾一只於同路前方步行，有機可乘
    ，又自後方徒手搶奪李幸珊手中之皮夾（內有李幸珊之身分證、健保卡、臺南科
    技大學學生證、奇美醫院掛號證、彰化銀行金融卡、花旗銀行信用卡、新光三越
    百貨公司面額一千元之禮券一張、現金二千八百三十一元），得手後逃往成大醫
    院停車場內搜刮皮夾內之財物，並將皮夾及其內李幸珊之證件等物棄置於該處草
    叢內。
  (三)同日下午五時五分許，丙○○正欲離開成大醫院停車場時，見乙○○開啟停放於
    該停車場中車號ＳＵ－五一八一號自小客車車門，欲發動該自小客車駕車離去，
    丙○○見四下無人，遂於乙○○尚未關上車門之際，衝往該自小客車，強行將駕
    駛座側車門拉開，並順勢將乙○○推往乘客座，而趁乙○○驚嚇之餘不及抗拒之
    際，搶奪其放置於乘客座上之皮包一只（內有行動電話一具、丹比禮券三張、世
    華銀行、合作金庫金融卡各一張、新光三越百貨公司信用卡、玉山銀行信用卡、
    華僑銀行信用卡各一張、健保卡三張、現金七百二十六元），得手後隨即騎乘前
    開竊得之ＮＨＴ－七九０號重機車逃離現場，至臺南市○○路、東豐路口處，丙○○停車搜刮皮包內財物時，當場為接獲乙○○電話報案出動攔截圍捕之員警查
    獲，並扣得車號ＮＨＴ－七九０號重機車一輛、李幸珊遭搶之現金二千八百三十
    一元、乙○○遭搶之上開皮包一只及皮包內放置之行動電話、禮券、金融卡、信
    用卡、健保卡及現金等物品。嗣丙○○配合帶同員警搜尋其棄置之贓物，而分別
    於成大醫院停車場內、臺南縣歸仁鄉○○○路○段路旁之農路水溝內，起獲李幸
    珊、鄭銀杏二人所有之皮夾、皮包及放置各該皮夾、皮包內之證件及其他物品，
    並在臺南縣仁德鄉看東村臺八十六線省道旁、同鄉○○○街五十巷十一號前，尋
    獲己○○遭竊之機車及甲○○遭竊之腳踏車。
三、案經臺南市警察局第五分局報請臺灣臺南地方法院檢察署檢察官偵查起訴。
    理  由
一、訊據被告丙○○對於右開事實，皆坦承不諱，核與被害人甲○○、己○○、戊○○、鄭銀杏、李幸珊、乙○○六人於警詢中指訴之情節大致相符，並經證人即被
    害人乙○○於偵查中到庭證述明確；又扣案暨嗣後被告帶同警方起獲、尋得如犯
    罪事實欄所載之各項贓物及贓款，除被告自被害人鄭銀杏處搶得之現金七百八十
    餘元業經被告花用殆盡外，其餘均已發還各被害人領回，有贓物領據六紙附卷可
    稽。此外並有臺南市警察局車輛尋獲通報單二紙、車輛車牌失竊作業－查獲車輛
    認可資料二紙及照片二十九幀在卷可資佐證，足見被告之自白與事實相符，應可
    採信。本案事證明確，被告犯行已堪認定。
二、核被告所為，係犯刑法第三百二十條第一項之竊盜罪及同法第三百二十五條第一
    項之搶奪罪。被告多次竊盜、搶奪犯行，均時間緊接，所犯各係構成要件相同之
    罪，顯均基於概括之犯意反覆為之，俱為連續犯，應分別依刑法第五十六條之規
    定加重其刑。被告所犯連續竊盜、連續搶奪二罪，犯意個別，行為互異，應予分
    論併罰。爰審酌被告正值盛年，不思從事正當職業獲取報酬，竟於短短四日內連
    續竊盜、搶奪他人財物各三次，惡性重大，且四處流竄作案，對社會治安及一般
    民眾財產安全危害甚鉅，但竊盜、搶奪所得財物多數已發還被害人領回，未造成
    被害人重大財物損失，且犯後坦承犯行，態度良好，尚有悔意等一切情狀，分別
    量處如主文所示之刑，並定其應執行之刑，以示懲儆。
據上論斷，應依刑事訴訟法第二百九十九條第一項前段、第二百七十三條之一第一項
，刑法第五十六條、第三百二十條第一項、第三百二十五條第一項、第五十一條第五
款，罰金罰鍰提高標準條例第一條前段，判決如主文。
本案經檢察官丁○○到庭執行職務。
中      華      民      國    九十三    年      十二    月    二十三    日
                                  臺灣臺南地方法院刑事第四庭
                                          法  官  周紹武
右正本證明與原本無異。
如不服本判決，應於判決送達後十日內，向本院提出上訴狀。
                                          書記官  許美惠
中      華      民      國    九十三    年      十二    月    二十三    日
附錄本案論罪科刑法條全文：
中華民國刑法第三百二十條第一項
意圖為自己或第三人不法之所有，而竊取他人之動產者，為竊盜罪，處五年以下有期
徒刑、拘役或五百元以下罰金。
中華民國刑法第三百二十五條第一項
意圖為自己或第三人不法之所有，而搶奪他人之動產者，處六月以上五年以下有期徒
刑。
